Pedro Aluisio Scuissiatto

48988471534 | pedrogrando6@gmail.com

Linkedin: www.linkedin.com/in/pedro-aluisio

Github: https://github.com/pedrinGrando

Resumo

Desenvolvedor Java Full Stack com experiência, contribui no desenvolvimento de sistemas usando a linguagem Java e Frameworks como Spring Boot e JSP. Experiência sólida na criação de soluções eficientes e escaláveis, desde a concepção até a implementação.

Habilidades e competências

- Java
- Spring Boot
- MySQL
- API REST

- React.js
- Next.js
- Inglês avançado
- Typescript

Histórico profissional

Maio 2023 - atual

Desenvolvedor Java Full Stack

Brame Automações e Sistemas

- FullStack Developer atuando principalmente com Java Spring Boot e React
- Realizei o desenvolvimento de diversas integrações utilizando API REST
- Atuei na realização de bug fixes do sistema de controle financeiro da empresa.
- Aplicação de testes unitários.
- Aplicação de testes de API utilizando o Postman.
- Utilização das tecnologias Java, MySQL, Spring Boot, JSP, React.js entre outras.

Março 2022 - Abril 2023

Suporte de TI

Jucesc

- Realizei o suporte relacionado à TI da empresa.
- Atuei na manutenção dos sistemas de atendimento rápido da Jucesc.
- Fiz correções de bugs no sistema operacional Windows.
- Utilizei as tecnologias HTML, CSS e Javascript.

Formação acadêmica

Graduação: Análise e Desenvolvimento de Sistemas

SENAC-SC, Março 2022 - Agosto 2024

Idiomas

• Inglês (Avançado)

Certificados

- Spring Boot + React.js
- Frontend completo(React e Typescript)
- Spring com Next.js
- Maratona de inovação Senac
- Bootcamp Github versionamento de código
- Inglês profissional